臺灣板橋地方法院刑事判決　　　　　　　　　　　　九十三年度訴緝字第一七三號
　　公　訴　人　臺灣板橋地方法院檢察署檢察官
　　被　　　告　甲○○
右列被告因毒品危害防制條例案件，經檢察官提起公訴（九十三年度毒偵字第一０八
號），及移送併辦（九十三年度毒偵字第四二七九號），本院裁定改用簡式審判程序
，判決如左：
    主  文
甲○○連續施用第一級毒品，累犯，處有期徒刑玖月。又連續施用第二級毒品，累犯
，處有期徒刑陸月。應執行有期徒刑壹年貳月。
    事  實
一、甲○○前於民國九十年間因竊盜案件，經臺灣臺北地方法院於九十一年五月十日
    ，以九十一年度簡字第三二七號刑事簡易判決判處有期徒刑四月，如易科罰金，
    以三百元折算一日確定，甫於九十二年六月十一日執行完畢。其於八十九年間因
    施用毒品案件，經本院裁定送觀察、勒戒後，認有繼續施用毒品之傾向，改裁定
    察官於九十一年二月五日以九十一年度戒毒偵字第九二號為不起訴處分確定。詎
    仍不知悔改，於九十一年一月十四日強制戒治期滿後五年內，復各基於施用第一
    級毒品海洛因及施用第二級毒品安非他命之概括犯意，分別於九十二年十月五日
    起，至九十三年八月十日止，在臺北縣板橋市○○路三十二號之三住處及臺北縣
    中和市某工地，連續施用第一級毒品海洛因多次，及於九十二年十月五日起，至
    同年十月三十日止，在上開處所，連續施用第二級毒品安非他命多次。嗣因屬列
    管之毒品人口，拒不到場接受定期採集尿液，先後於九十二年十月七日十九時五
    十分許，在臺北縣板橋市○○街九十六號前、同年十一月一日十七時五十分許，
    在臺北縣板橋市○○路三十二號五樓為警強制拘提至臺北縣政府警察局海山分局
    接受採集尿液檢驗結果均呈鴉片類及安非他命類陽性反應。後因拒不到案，經本
    院發布通緝，於九十三年八月十日十一時許，在臺北縣新莊市○○路與新五路交
    岔路口為警查獲，經警採集尿液檢驗結果呈鴉片類陽性反應。
二、案經臺北縣政府警察局海山分局報請臺灣板橋地方法院檢察署檢察官偵查起訴暨
    臺北市政府警察局中正第一分局報請臺灣板橋地方法院檢察署檢察官偵查後移送
    併辦。
    理  由
一、右揭事實業據被告甲○○於本院審理時坦承不諱（見本院九十三年十月二十日審
    判筆錄），且被告先後二次為警強制拘提至臺北縣政府警察局海山分局接受採集
    尿液及通緝到案後為警所採集之尿液經送驗結果確分別呈鴉片類、安非他命類陽
    性反應及鴉片類陽性反應，此有臺灣檢驗科技股份有限公司濫用藥物尿液檢驗報
    告二紙及臺灣尖端先進生技醫藥股份有限公司濫用藥物檢驗報告一紙附卷為憑（
    見九十二年度核退字第九三五四號偵查卷第一一頁、九十二年度核退字第九七一
    五號偵查卷第一一頁、九十三年度毒偵字第四二九七號偵查卷第八頁），足徵其
    自白與事實相符。又被告前於八十九年間因施用毒品案件，經本院裁定送觀察、
    勒戒後，認有繼續施用毒品之傾向，改裁定送強制戒治，九十一年一月十四日強
    制戒治期滿，經臺灣板橋地方法院檢察署檢察官於九十一年二月五日以九十一年
    度戒毒偵字第九二號為不起訴處分確定，有臺灣高等法院被告全國前案紀錄表一
    紙在卷可憑。是本件事證明確，被告於九十一年一月十四日強制戒治期滿後五年
    內再犯本件施用第一級毒品海洛因及第二級毒品安非他命之犯行均堪以認定，應
    予依法論處。
二、核被告所為，係犯毒品危害防制條例第十條第一項之施用第一級毒品罪及同條第
    二項之施用第二級毒品罪。被告持有第一級毒品海洛因及第二級毒品安非他命，
    既意在供己施用，其持有之低度行為各應為施用之高度行為所吸收，均不另論罪
    。被告先後多次施用第一級毒品海洛因及第二級毒品安非他命之犯行，時間緊接
    ，所犯構成要件相同，各顯係基於概括犯意反覆為之，均為連續犯，應依刑法第
    五十六條規定論以一罪，並加重其刑。公訴人雖未就被告於九十二年十月七日採
    尿前回溯二十六小時內某時起，至九十二年十一月一日採尿前回溯二十六小時內
    某時止（不含為警查獲後至採尿前之時間）以外之施用第一級毒品犯行起訴，惟
    業經檢察官當庭更正，附此敘明。又被告所犯上開施用第一級毒品及施用第二級
    毒品安非他命二罪間，犯意各別，構成要件互異，應予分論併罰。末查，被告有
    如事實欄所載前科，此有臺灣高等法院被告全國前案紀錄表一份可查，其於有期
    徒刑執行完畢後五年內再犯本件有期徒刑以上之罪案，為累犯，應依刑法第四十
    七條之規定遞加重其刑。爰審酌被告素行不佳，多次漠視法令之禁制，恣意濫用
    毒品，戕害己身，顯無悔改之意，惟於他人尚無明顯重大危害，及其犯後坦承犯
    行，態度良好等一切情狀，各量處如主文所示之刑，並定其應執行刑，以資懲儆
    。
三、本件經檢察官提起公訴，被告於準備程序中就被訴事實為有罪之陳述，經法官告
    知簡式審判程序之旨，並聽取公訴人、被告之意見後，本院合議庭裁定由受命法
    官獨任進行簡式審判程序，併予敘明。
據上論斷，應依刑事訴訟法第二百七十三條之一第一項、第二百九十九條第一項前段
，毒品危害防制條例第十條第一項、第二項，刑法第十一條前段、第五十六條、第四
十七條、第五十一條第五款，判決如主文。
本案經檢察官程秀蘭到庭執行職務。
中　　　華　　　民　　　國　　九十三　　年　　　十　　　月　　二十九　　日
                                      臺灣板橋地方法院刑事第十庭
                                            法  官  曾正耀
右正本證明與原本無異。
如不服本判決，應於判決送達後十日內，向本院提出上訴狀。
                                            書記官  黃靖媛
中　　　華　　　民　　　國　　九十三　　年　　　十　　　月　　二十九　　日
附論罪科刑依據之法條：
毒品危害防制條例第十條
施用第一級毒品者，處六月以上五年以下有期徒刑。
施用第二級毒品者，處三年以下有期徒刑。
